【裁判字號】    95,訴,1426
【裁判日期】    950929
【裁判案由】    毒品危害防制條例
【裁判全文】
臺灣彰化地方法院刑事判決              95年度訴字第1426號
公  訴  人  臺灣彰化地方法院檢察署檢察官
被      告  甲○○
上列被告因違反毒品危害防制條例案件，經檢察官提起公訴（95
年度毒偵字第2808號），本院認有刑事訴訟法第273-1條第1項之
情形，而改依簡式審判程序判決如下：
    主  文
甲○○施用第一級毒品，處有期徒刑陸月，如易科罰金，以佰
元折算壹日。
    事  實
一、甲○○前於民國（下同）94年間，因施用毒品案件，經臺灣
    臺中地方法院以94年度毒聲字第714 號裁定送勒戒處所施以
    觀察、勒戒，嗣因認無繼續施用傾向，業於94年6 月23日執
    行完畢釋放，並由臺灣臺中地方法院檢察署檢察官以94年度
    毒偵字第2994號為不起訴處分確定。詎其仍不知悔改，於前
    開觀察、勒戒執行完畢釋放後5 年內，復基於施用第一級毒
    品海洛因之犯意，於95年6 月4 日晚間9 時15分許，在彰化
    縣彰化市○○路○ 段332 號之「加州汽車旅館623 號房」內
    ，以將第一級毒品海洛因摻入香菸後，再點火加以吸食之方
    式，施用第一級毒品海洛因1 次。嗣於95年6 月5 日晚間10
    時許，在上揭處所為警查獲，始查悉上情。
二、案經彰化縣警察局彰化分局報請臺灣彰化地方法院檢察署檢
    察官偵查起訴，本院認有刑事訴訟法第273-1條第1項之情形
    ，而改依簡式審判程序審理。
    理  由
一、按除被告所犯為死刑、無期徒刑、最輕本刑為3 年以上有期
    徒刑之罪或高等法院管轄第一審案件者外，於刑事訴訟法第
    273 條第1 項程序進行中，被告先就被訴事實為有罪之陳述
    時，審判長得告知被告簡式審判程序之旨，並聽取當事人、
    代理人、辯護人及輔佐人之意見後，裁定進行簡式審判程序
    ；除簡式審判程序及簡易程序案件外，第一審應行合議審判
    ，刑事訴訟法第273-1 條第1 項、第284-1 條分別定有明文
    。本件被告甲○○所犯係死刑、無期徒刑、最輕本刑為3 年
    以上有期徒刑或高等法院管轄第一審案件以外之罪，並於本
    院行準備程序時就被訴事實為有罪之陳述，本院合議庭依前
    揭規定，經評議結果，裁定改由受命法官獨任行簡式審判程
    序，先予敘明。
二、上揭事實，業據被告甲○○迭於警詢、本院行準備程序及審
    理時均坦承不諱，且其於95年6 月5 日為警查獲時所採取之
    尿液，經送鑑驗結果，確呈嗎啡陽性反應，此有彰化縣警察
    局彰化分局委託尿液檢驗尿液代號與真實姓名對照表、詮昕
    科技股份有限公司95年6 月19日報告編號00000000號濫用藥
    物尿液檢驗報告各1 紙附卷可稽，應認被告之自白確與事實
    相符，洵堪採信。再查，被告前於94年間，因施用毒品案件
    ，經臺灣臺中地方法院以94年度毒聲字第714 號裁定送勒戒
    處所施以觀察、勒戒，嗣因認無繼續施用傾向，業於94年6
    月23日執行完畢釋放等情，有臺灣高等法院被告全國前案紀
    錄表及臺灣彰化地方法院檢察署刑案資料查註紀錄表在卷足
    憑，被告顯係於受觀察、勒戒執行完畢釋放後，5 年內再犯
    毒品危害防制條例第10條第1 項之罪，依同條例第23條第2
    項規定，應依法論科。綜上所述，本件犯罪事證明確，被告
    前開犯行洵堪認定。
三、查被告行為後，刑法業於94年2 月2 日修正公布，95年7 月
    1 日起施行。被告於犯罪時之刑法第41條第1 項前段規定：
    「犯最重本刑為五年以下有期徒刑以下之刑之罪，而受六個
    月以下有期徒刑或拘役之宣告，因身體、教育、職業、家庭
    之關係或其他正當事由，執行顯有困難者，得以1 元以上3
    元以下折算一日，易科罰金。」又被告行為時之易科罰金折
    算標準，修正前罰金罰鍰提高標準條例第2 條（現已刪除）
    規定，就其原定數額提高為100 倍折算一日，則本件被告行
    為時之易科罰金折算標準，最高應以銀元300 元折算一日，
    經折算為新臺幣後，應以新臺幣900 元折算為一日。惟95年
    7 月1 日修正公布施行之刑法第41條第1 項前段則規定：「
    犯最重本刑為五年以下有期徒刑以下之刑之罪，而受六個月
    以下有期徒刑或拘役之宣告者，得以新臺幣1000元、2000元
    或3000元折算一日，易科罰金。」比較修正前後之易科罰金
    折算標準，以95年7 月1 日修正公布施行前之規定，較有利
    於被告，則應依刑法第2 條第1 項前段，適用修正前刑法第
    41條第1 項前段及修正前罰金罰鍰提高標準條例第2 條之規
    定，定其折算標準。
四、核被告甲○○所為，係犯毒品危害防制條例第10條第1 項之
    施用第一級毒品罪。被告為施用第一級毒品海洛因而持有第
    一級毒品之低度行為，應為施用之高度行為所吸收，不另論
    罪。
五、量刑部分：爰審酌被告前曾有施用毒品犯行，且歷經觀察、
    勒戒處遇措施，均未能知所收斂而遠離毒害，戒毒意志尚非
    堅定，惟念及被告於犯罪後尚能坦承犯行，暨其犯罪動機、
    目的、手段、施用毒品之期間、次數等一切情狀，量處如主
    文所示之刑，並揆諸前揭說明，依修正前之刑法第41條第1
    項前段及修正前之罰金罰鍰提高標準條例第2 條之規定，諭
    知易科罰金之折算標準，以示懲儆。
據上論斷，應依刑事訴訟法第273-1 條第1 項、第299 條第1 項
前段，毒品危害防制條例第10條第1 項，刑法第2 條第1 項前段
、第11 條 前段，修正前刑法第41條第1 項前段，修正前罰金罰
鍰提高標準條例第2 條，判決如主文。
本案經檢察官郭玄義到庭執行職務。
中    華    民    國    95    年    9     月    29    日
                  刑事第二庭    法  官  黃齡玉
以上正本證明與原本無異。
如不服本判決，應於判決送達後10日內，向本院提出上訴狀（須
附繕本）。
中    華    民    國    95    年    9     月    29    日
                                書記官  施嘉玫
毒品危害防制條例第10條第1項
施用第一級毒品者，處 6 月以上 5 年以下有期徒刑。


司法院資訊處製作；財團法人民間司法改革基金會備份。
